【裁判字號】    99,審訴,2213
【裁判日期】    991217
【裁判案由】    毒品危害防制條例等
【裁判全文】
臺灣桃園地方法院宣示判決筆錄        99年度審訴字第2213號
公  訴  人  臺灣桃園地方法院檢察署檢察官
被      告  鄒杏雯
選任辯護人  黃英哲律師
上列被告因違反毒品危害防制條例等案件，於中華民國99年12月
17 日 下午5 時許，在本院第10法庭宣示判決，出席職員如下：
          法  官  潘怡華
          書記官  施春祝
法官起立朗讀判決主文、犯罪事實要旨、處罰條文、附記事項，
及告以上訴限制、期間並提出上訴狀之法院，且諭知記載其內容
：
一、主  文：
    鄒杏雯施用第一級毒品，累犯，處有期徒刑拾月；又施用第
    二級毒品，累犯，處有期徒刑伍月；又行使偽造私文書，足
    以生損害於公眾及他人，累犯，處有期徒刑月，如附表所
    示偽造之「鄒琪雯」署押均沒收；應執行有期徒刑壹年貳月
    ，如附表所示偽造之「鄒琪雯」署押均沒收。
二、犯罪事實要旨：
    鄒杏雯前於民國87年間因施用毒品案件，經本院以87年度毒
    聲字第204 號裁定送觀察、勒戒後，因認無繼續施用毒品之
    傾向，於87年7 月2 日執行完畢釋放出所，並經臺灣桃園地
    方法院檢察署檢察官以87年度偵字第8289號為不起訴處分確
    定；復於前揭經觀察、勒戒執行完畢釋放後5 年內之87年間
    ，因施用毒品案件，經本院以87年度毒聲字第3258號裁定送
    觀察、勒戒後，因認有繼續施用毒品之傾向，經本院以88年
    度毒聲字第207 號裁定令入戒治處所施以強制戒治，復經本
    院以88年度毒聲字第2647號裁定停止戒治，於88年5 月24日
    停止處分出所，所餘戒治期間付保護管束，嗣經本院以88年
    度毒聲字第3987號裁定撤銷停止戒治，再令入戒治處所施以
    強制戒治，於89年9 月27日期滿執行完畢。另於92年至95年
    間因連續施用毒品等案件，經本院以96年度訴緝字第87號判
    決判處有期徒刑9 月、8 月，應執行有期徒刑1 年4 月確定
    ，復經本院以96年度聲減字第1901號裁定各減為有期徒刑4
    月又15日、4 月，應執行有期徒刑8 月確定；又於96年間因
    贓物案件，經本院以96年度壢簡字第1452號判決判處有期徒
    刑3 月確定，並與前開應執行有徒刑8 月接續執行，甫於97
    年2 月13日因徒刑易科罰金而執行完畢（於本案構成累犯）
    。詎其猶未戒除毒癮，復基於施用第一、二級毒品之犯意，
    於98年7 月15日某時，在其位於桃園縣中壢市幸褔新村180
    號之居處內，以摻入香菸後吸食及以置入玻璃球後用火燒烤
    之方式，分別施用第一級毒品海洛因及第二級毒品甲基安非
    他命（起訴書誤載為安非他命）各1 次。嗣於同日18時45分
    許，搭乘由邱振彰所駕駛牌照號碼LR-6343 號自用小客車，
    在桃園縣中壢市○○○街36號前，因共同查獲之黃佐民持有
    第一、二級毒品（黃佐民違反毒品危害防制條例案件另由檢
    察官偵辦），而遭警查獲。詎鄒杏雯竟為掩飾其遭通緝之情
    ，基於行使偽造私文書之犯意，冒用其胞妹「鄒琪雯」之名
    應訊，先在如附表所示之地點及文件上接續偽造如附表編號
    1 至7 、11所示之簽名及指印，復於偽造完成如附表編號8
    至10部分所示之私文書後，隨將之交還承辦員警而行使之，
    藉以表示承認附表編號1 至7 、11之文件及得因此主張刑事
    訴訟法上所規定權利之附表編號8 至10之私文書，後於移送
    臺灣桃園地方法院檢察署偵查時，接續偽造如附表編號12所
    示之簽名，均足以生損害於檢、警機關刑案偵查之正確性、
    公信力暨「鄒琪雯」本人。嗣經警比對其按捺之指紋後，始
    悉上情。
三、處罰條文：
    毒品危害防制條例第10條第1 項、第2 項，刑法第11條前段
    、第216 條、第210 條、第47條第1 項、第219 條、第51條
    第5 款。
四、附記事項：
    至公訴意旨以被告同時施用第一級毒品海洛因及第二級毒品
    甲基安非他命，認被告以1 行為觸犯上開2 罪嫌，請依刑法
    第55條規定，論以想像競合犯，並從一重處斷。惟查，被告
    於本院準備程序時坦承分別係以摻入香菸後吸食之方式施用
    第一級毒品海洛因及以置入玻璃球後用火燒烤之方式施用第
    二級毒品甲基安非他命，有本院99年11月23日準備程序筆錄
    1 份在卷可稽，是本件被告所犯上開2 罪，犯意各別，行為
    互殊，應分論併罰。
五、協商判決除有刑事訴訟法第455 條之4 第1 項第1 款於本訊
    問程序終結前，被告撤銷協商合意或檢察官撤回協商聲請者
    ；第2 款被告協商之意思非出於自由意志者；第4 款被告所
    犯之罪非第455 條之2 第1 項所定得以協商判決者；第6 款
    被告有其他較重之裁判上一罪之犯罪事實者；第7 款法院認
    應諭知免刑或免訴、不受理者情形之一，及違反同條第2 項
    「法院應於協商合意範圍內為判決；法院為協商判決所科之
    刑，以宣告緩刑或2 年以下有期徒刑、拘役或罰金為限」之
    規定者外，不得上訴。
六、如有前述例外得上訴之情形，又不服本件判決，得自收受判
    決送達後10日內，向本院提出上訴書狀，上訴於第二審法院
    。
中    華    民    國    99    年    12    月    17    日
                        刑事庭    法  官  潘怡華
以上正本證明與原本無異。
                                  書記官  施春祝
中    華    民    國    99    年    12    月    17    日
附錄本案論罪科刑依據之法條：
毒品危害防制條例第10條
施用第一級毒品者，處6 月以上5 年以下有期徒刑。
施用第二級毒品者，處3 年以下有期徒刑。
中華民國刑法第210 條
偽造、變造私文書，足以生損害於公眾或他人者，處五年以下有
期徒刑。
中華民國刑法第216 條
行使第二百十條至第二百十五條之文書者，依偽造、變造文書或
登載不實事項或使登載不實事項之規定處斷。
附表
┌──┬─────┬──────┬────────┬───────┬─────┐
│編號│時間      │ 犯罪地點   │  署押所在文件  │所在欄位      │署押數目  │
├──┼─────┼──────┼────────┼───────┼─────┤
│ 1  │98年7 月15│桃園縣政府警│98年7 月15日第1 │被訊問人處、不│「鄒琪雯」│
│    │日21時20分│察局中壢分局│次警詢筆錄      │同意夜間接受訊│簽名3 枚、│
│    │許        │內壢派出所  │                │問處、筆錄騎縫│指印5 枚。│
│    │          │            │                │處            │          │
├──┼─────┼──────┼────────┼───────┼─────┤
│ 2  │98年7 月16│同上        │98年7 月16日第2 │受詢問人欄、筆│「鄒琪雯」│
│    │日上午10時│            │次警詢筆錄      │錄騎縫處      │簽名2 枚、│
│    │40分許至98│            │                │              │指印10枚。│
│    │年7 月16日│            │                │              │          │
│    │11時25分許│            │                │              │          │
├──┼─────┼──────┼────────┼───────┼─────┤
│ 3  │98年7 月16│桃園縣政府警│98年7 月16日第3 │受詢問人欄、同│「鄒琪雯」│
│    │日19時09分│察局中壢分局│次警詢筆錄      │意夜間接受訊問│簽名3 枚、│
│    │許至98年7 │            │                │處、筆錄騎縫處│指印5 枚。│
│    │月16日19時│            │                │              │          │
│    │20分許    │            │                │              │          │
├──┼─────┼──────┼────────┼───────┼─────┤
│ 4  │98年7 月15│桃園縣政府警│鄒琪雯之口卡片  │口卡正、反面下│「鄒琪雯」│
│    │ 日某時   │察局中壢分局│                │方空白處      │簽名1 枚、│
│    │          │內壢派出所  │                │              │指印1 枚。│
├──┼─────┼──────┼────────┼───────┼─────┤
│ 5  │98年7 月15│同上        │被告照片        │照片下空白處  │「鄒琪雯」│
│    │日某時    │            │                │              │簽名1 枚、│
│    │          │            │                │              │指印1 枚。│
├──┼─────┼──────┼────────┼───────┼─────┤
│ 6  │98年7 月15│同上        │桃園縣政府警察局│受檢者姓名欄  │「鄒琪雯」│
│    │日某時    │            │中壢分局檢體監管│              │簽名1 枚、│
│    │          │            │記錄表          │              │指印1 枚。│
├──┼─────┼──────┼────────┼───────┼─────┤
│ 7  │98年7 月15│同上        │扣案物照片      │照片下空白處  │「鄒琪雯」│
│    │日某時    │            │                │              │簽名2 枚、│
│    │          │            │                │              │指印2 枚。│
├──┼─────┼──────┼────────┼───────┼─────┤
│ 8  │98年7 月15│同上        │權利告知通知單  │被告知人簽收處│「鄒琪雯」│
│    │日18時45分│            │                │              │簽名1 枚、│
│    │許        │            │                │              │指印1 枚。│
├──┼─────┼──────┼────────┼───────┼─────┤
│ 9  │98年7 月15│同上        │逮捕通知書（通知│被通知人簽名捺│「鄒琪雯」│
│    │日18時45分│            │本人聯）        │印處          │簽名1 枚、│
│    │許        │            │                │              │指印1 枚。│
├──┼─────┼──────┼────────┼───────┼─────┤
│ 10 │98年7 月15│同上        │逮捕通知書（通知│通知方式處    │「鄒琪雯」│
│    │日21時05分│            │親友聯）        │              │簽名1 枚、│
│    │許        │            │                │              │指印1 枚。│
├──┼─────┼──────┼────────┼───────┼─────┤
│ 11 │98年7 月15│同上        │指紋卡片        │捺印處        │「鄒琪雯」│
│    │日某時    │            │                │              │指印20枚。│
│    │          │            │                │              │          │
├──┼─────┼──────┼────────┼───────┼─────┤
│ 12 │98年7 月16│臺灣桃園地方│訊問筆錄        │受訊問人處    │「鄒琪雯」│
│    │日23時27分│法院檢察署  │                │              │簽名1 枚。│
│    │許        │            │                │              │          │
└──┴─────┴──────┴────────┴───────┴─────┘

司法院資訊處製作；財團法人民間司法改革基金會備份。
